【裁判字號】    90,易,3281
【裁判日期】    900928
【裁判案由】    電子遊戲場業管理條例
【裁判全文】
臺灣高雄地方法院刑事判決                          九十年度易字第三二八一號
    公  訴  人  臺灣高雄地方法院檢察署檢察官
    被      告  甲○○
右列被告因違反電子遊係戲場業管理條例案件（九十年度雄簡字第七三八號），經檢
察官聲請簡易判決處刑（九十年度偵字第八三四三號、第八三四五號）暨移送併案審
理（九十年度偵字第一二三四六號、第一二九二○號、第一三九九九號），本院高雄
簡易庭認不宜以簡易判決處刑，移由本院依通常程序審理，本院判決如左：
    主  文
甲○○連續違反未依電子遊戲場管理條例規定辦理營利事業登記，不得經營電子遊戲
場業之規定，處有期徒刑伍月，如易科罰金，以參佰元折算壹日。
附表所示之電子遊戲機具均沒收。
    事  實
一、甲○○明知未依電子遊戲場業管理條例規定辦理營利事業登記者，不得經營電子
    遊戲場業規定，竟基於概括之犯意，自民國八十九年六月某日起至九十年七月三
    日止，連續在附表所示之地點，擺設附表所示之電子遊戲機具，供不特定人投幣
    遊戲，違規經營電子遊戲場業，先後於附表所示之時間為警臨檢查獲，並查獲附
    表所示之電子遊戲機具。
二、案經高雄市政府函送臺灣高雄地方法院檢察署檢察官偵查起訴暨移送併為審理。
    理  由
一、訊據被告甲○○固坦承確自八十九年六月初某日起至九十年七月三日止，未依規
    定辦理營利事業登記，擺設於如附表編號一至五之所示之電子遊戲機具供不特定
    人打玩，並分於附表所示之時、地為警查扣如附表所示之電子遊戲機具，惟否認
    擺設附表編號五所示之電子遊戲機具供人打玩，而有違反電子遊戲場業管理條例
    犯行，辯稱：前開電子遊戲機是用來出售的，並沒有供人投幣打玩，僅讓要買機
    台的客人試打而已云云。惟查：
  (一)被告如何擅自擺設附表編號一至四所示之益智或娛樂類電子遊戲機具，供不特定
    人投幣打玩等情，業據被告於警訊及本院審理中坦承明確（臺灣高雄地方法院檢
    察署九十年度偵字第八三四三號偵查卷第九頁至第十頁、九十年度偵字第八三四
    五號偵查卷第十頁、九十年度偵字一二三四六號偵查卷第四頁至第五頁，本院九
    十年九月十三日審判筆錄），復經查獲警察機關高雄市政府警察局左營分局及新
    興分局函敘甚詳（參臺灣高雄地方法院檢察署九十年度偵字第八三四三號偵查卷
    第七頁、九十年度偵字第八三四五號偵查卷第八頁至第九頁、九十年度偵字第一
    二三四六號偵查卷第二頁、九十年度偵字第一二九二○號偵查卷第七頁至第八頁
    ），並有高雄市政府警察局左營分局、新興分局營業場所臨檢紀錄、高雄市政府
    聯合稽查紀錄表及現場查獲照片在卷可稽（臺灣高雄地方法院檢察署九十年度偵
    字第八三四三號偵查卷第十一頁至十二頁、九十年度偵字第八三四五號偵查卷第
    十一頁至第十四頁、九十年度偵字第一二三四六號偵查卷第六頁至第七頁、九十
    年度偵字第一二九二○號偵查卷第十頁至十四頁）。
  (二)雖被告以前揭情詞置辯，然查被告每日營業額僅為新臺幣五百元，且依查獲機關
    高雄市政府聯合稽查紀錄表所載，該電子遊戲機具擺設台數為四台，分為大滿貫
    二台、西部牛仔一台及大舞台一台，係利用搖控方式控制開機（參臺灣高雄地方
    法院檢察署九十年度偵字第一三九九九號偵查卷第十頁至第十一頁），顯見被告
    應確有提供前開電子遊戲機供不特定人投幣打玩，而經營電子遊戲場業，否則被
    告焉於生意不好且無人前往購買電子遊戲機時，費事裝設搖控機具以搖控該電子
    遊戲機具之開、關機，又被告為警查獲之機台其中大滿貫台數即為二台，如被告
    確係單純買賣電子遊戲機，何以擺設二台機種相同之電子遊戲機具？況一般買賣
    電子遊戲機，都是採取預約訂貨，未見有將之在店內擺設現貨供人挑選，此不僅
    佔地方，且無實益，並不合乎經濟效益，被告既是生意人，自然會估算成本及利
    潤，豈有明知無人會前去購買電子遊戲機，猶將之擺設在店內，而不將該店面另
    為他用途？實有違常理，足見被告前開辯解，因悖於常情而不足採信，本件事證
    明確，被告犯行洵堪認定。
二、按電子遊戲場業管理條例第四條第一項前段規定「本條例所稱電子遊戲機，指利
    用電、電子、電腦、機械或其他類似方式操縱，以產生或顯示聲光、影像、圖案
    、動作之遊戲機具」，故上開營業中之機台，自屬電子遊戲機無訛。次按所謂「
    經營電子遊戲場業」，並不以專營或主要營業為設置電子遊戲機，經不特定人娛
    樂之營利事業為限，業經主管機關經濟部於八十九年九月十九日以經（八九）商
    字第八九二一八一五八號函釋明確，應以被告是否有經營此事業為準，縱被告所
    營事業雖非主要或專營電子遊戲機，仍有同條例之適用。次按電子遊戲場業管理
    條例第十五條規定之立法意旨係為健全電子遊戲場之營業秩序，明定任何人未依
    該條例規定辦理電子遊戲場業之營利事業登記者，不得經營電子遊戲場業，是以
    騎樓、走道、寺廟、補習班等場所，自不得設置電子遊戲機營業，此亦有經濟部
    八十九年三月七日經（八九）商字第八九○○五五二一號函釋一紙在卷可參。至
    電子遊戲場業管理條例雖係商業登記法之特別法，該條例未規定者，依商業登記
    法之規定，該條例第一條第二項固定有明文，惟一般未辦商業登記而開業，僅得
    連續處罰罰鍰，已無刑事處罰（八十八年十二月二十九日修正公佈），與本條例
    未辦電子遊戲場業登記須刑事處罰不同，立法上顯然欲以刑事罰管制電子遊戲場
    業，本條例第十五條所謂未依本條例規定辦理營利事業登記者，不得經營電子遊
    戲場業，當然包括符合要件，尚未登記即營業者及不符合要件，無從辦理登記而
    營業者，不能以行為人不具該條例之要件，謂其毋庸辦理登記，而不得予以刑事
    處罰。另商業登記法第四條第一項雖規定小規模商業免辦登記，惟電子遊戲場業
    並非中央主管機關經濟部所定之小規模商業，自不得以其電子遊戲之規模大小或
    營業額多少，謂其為免辦登記之商業。核被告甲○○所為，係違反電子遊戲場業
    管理條例第十五條之未依電子遊戲場業管理條例規定辦理營利事業登記者，不得
    經營電子遊戲場業之規定，其違反同條例第十五條之規定，應依同條例第二十二
    條之規定處斷。又被告先後多次犯行，時間密接，手法相同，所犯又係同一罪名
    之罪，顯係基於概括之犯意，反覆實施，應依連續犯之規定論以一罪。爰審酌被
    告犯罪時間長達一年餘，先後被警查獲五次，足見被告為警查獲後，未見有所警
    惕等一切情狀，量處如主文所示之刑，並諭知易科罰金之折算標準。末查，附表
    所示之電子遊戲機具，為被告所有且為供犯罪所用之物，雖未經扣案，然不能證
    明業已滅失，仍應依刑法第三十八條第一項第二款規定，宣告沒收。
三、被告除於附表編號一、二所示之時、地為警查獲後，尚自八十九年六月初某日起
    即有違反電子遊戲場管理條例之犯行，並自九十年四月七日起至同年七月三日止
    ，仍有前開犯行，雖該部分未見檢察官提起公訴（即移送併辦部分），惟與起訴
    事實，具有連續犯關係，係裁判上一罪，為起訴效力所及，本院自得一併審理。
四、據上論斷，應依刑事訴訟法第二百九十九條第一項前段，電子遊戲場業管理條例
    第二十二條，刑法第十一條前段、第五十六條、第四十一條第一項、第三十八條
    第一項第二款，罰金罰鍰提高標準條例第二條，判決如主文。
本案經檢察官周天畏到庭執行職務。
中      華      民      國    九十      年      九      月    二十八    日
                              臺灣高雄地方法院刑事第四庭
                                  法    官  張 維 君
右正本證明與原本無異。
如不服本判決，應於判決送達後十日內，向本院提出上訴狀。
                                  書 記 官  趙 美 玲
中    華    民    國      九十      年      九      月      二十八      日
附錄：本判決論罪科刑法條：
電子遊戲場業管理條例第二十二條：
違反第十五條規定者，處行為人一年以下有期徒刑、拘役或科或併科新臺幣五十萬元
以上二百五十萬元以下罰金。
附表：
┌──┬─────────┬─────────┬─────────────┐
│編號│擺  設  之  地  點│查  獲  之  時  間│查 獲 之 電 子 遊 戲 機 具│
├──┼─────────┼─────────┼─────────────┤
│ 一 │高雄市○○區○○街│九十年四月三日十一│滿貫大亨一台、大舞台一台  │
│    │三十一號中日超商  │時四十五分許      │                          │
├──┼─────────┼─────────┼─────────────┤
│ 二 │高雄市前金區大同一│九十年四月六日十六│娃娃機六台、滿貫大亨二台、│
│    │路二○二號界揚超商│時十分許          │大舞台一台、娛樂電玩一台  │
├──┼─────────┼─────────┼─────────────┤
│ 三 │高雄市○○區○○街│九十年六月四日二十│大舞台一台、西部英雄一台  │
│    │三十三號樂客超商  │時許              │                          │
├──┼─────────┼─────────┼─────────────┤
│ 四 │高雄市新興區民族二│九十年六月十四日十│滿貫大亨二台、大舞台一台  │
│    │路四七號界揚超商  │時十分許          │                          │
├──┼─────────┼─────────┼─────────────┤
│ 五 │高雄市新興區民族二│九十年七月三日十時│滿貫大亨二台、大舞台一台、│
│    │路四七號界揚超商  │三十五分許        │西部牛仔一台              │
└──┴─────────┴─────────┴─────────────┘


司法院資訊處製作；財團法人民間司法改革基金會備份。
